臺灣宜蘭地方法院宣示判決筆錄
111年度原訴字第7號
公  訴  人  臺灣宜蘭地方檢察署檢察官
被      告  陳駿豪


            陳泓維



上  一  人
指定辯護人  劉致顯律師（義務辯護）
被      告  蔡昕祈


指定辯護人  黃憲男律師（義務辯護）
被      告  游茗堡



            吳權祐



            李冠逸


上  一  人
選任辯護人  李慶峰律師
被      告  莊上進



上列被告因妨害秩序案件，經檢察官提起公訴（110年度少連偵
字第18號），被告於本院準備程序進行中，就被訴事實為有罪之
陳述，經本院合議庭裁定由受命法官獨任改依簡式程序審理，復
經檢察官聲請於審判外進行協商程序，本院認為適當改依協商程
序而為判決，並於中華民國111年4月21日上午9時30分在本院刑
事第五法庭宣示判決，出席職員如下：
                                          法  官  游皓婷
                                          書記官  林欣宜
                                          通  譯  陳盈如

法官起立朗讀判決主文、犯罪事實要旨、處罰條文，及告以上訴
限制、期間並提出上訴狀之法院，且諭知記載其內容：
一、主  文：
　　戊○○成年人與少年犯在公共場所聚集三人以上下手實施強暴罪
    ，處有期徒刑柒月。緩刑貳年，緩刑期間付保護管束，並應
    於判決確定之日起壹年內，向公庫支付新臺幣伍萬元，及向
    指定之政府機關、政府機構、行政法人、社區或其他符合公益
    目的之機構或團體，提供陸拾小時之義務勞務，且應接受法治
    教育課程貳場次。
    丁○○成年人與少年犯在公共場所聚集三人以上下手實施強暴罪
    ，處有期徒刑柒月。緩刑貳年，緩刑期間付保護管束，並應
    於判決確定之日起壹年內，向公庫支付新臺幣伍萬元，及向
    指定之政府機關、政府機構、行政法人、社區或其他符合公益
    目的之機構或團體，提供陸拾小時之義務勞務，且應接受法治
    教育課程貳場次。
    庚○○犯在公共場所聚集三人以上施強暴在場助勢罪，累犯，處
    有期徒刑貳月，如易科罰金，以新臺幣壹仟元折算壹日。
    己○○犯在公共場所聚集三人以上施強暴在場助勢罪，處有期
    徒刑貳月，如易科罰金，以新臺幣壹仟元折算壹日。
    甲○○成年人與少年犯在公共場所聚集三人以上施強暴在場助勢
    罪，累犯，處有期徒刑參月，如易科罰金，以新臺幣壹仟元折算
    壹日。
    李冠逸犯在公共場所聚集三人以上施強暴在場助勢罪，處有期
    徒刑貳月，如易科罰金，以新臺幣壹仟元折算壹日。緩刑貳年
    ，緩刑期間付保護管束，並應於判決確定之日起壹年內，向
    公庫支付新臺幣貳萬元，及向指定之政府機關、政府機構、
    行政法人、社區或其他符合公益目的之機構或團體，提供肆拾
    小時之義務勞務，且應接受法治教育課程壹場次。
    丙○○犯在公共場所聚集三人以上施強暴在場助勢罪，處有期
    徒刑貳月，如易科罰金，以新臺幣壹仟元折算壹日。緩刑貳年
    ，緩刑期間付保護管束，並應於判決確定之日起壹年內，向
    公庫支付新臺幣貳萬元，及向指定之政府機關、政府機構、
    行政法人、社區或其他符合公益目的之機構或團體，提供肆拾
    小時之義務勞務，且應接受法治教育課程壹場次。
二、犯罪事實要旨：
    本件犯罪事實均引用檢察官起訴書所載（如附件）。
三、處罰條文：
    兒童及少年福利與權益保障法第112條第1項前段，刑法第28
    條、第150條第1項、第47條第1項、第41條第1項前段、第74
    條第1項第1款、第2項第4款、第5款、第8款、第93條第1項
    第2款，刑法施行法第1條之1第1項。
四、附記事項：
    被告庚○○前雖因犯不能安全駕駛致交通危險罪，經本院以10
    8年度原交簡字第49號判決判處有期徒刑2月確定，於109年2
    月21日易科罰金執行完畢，有臺灣高等法院被告前案紀錄表
    在卷可查，其受有期徒刑執行完畢後，於5年以內故意再犯
    本案有期徒刑以上之罪，為累犯。惟依司法院釋字第775號
    解釋所闡釋之意旨，構成累犯者苟不分情節，基於累犯者有
    其特別惡性及對刑罰反應力薄弱之立法理由，一律加重最低
    本刑，將可能致生行為人所受之刑罰超過其所應負擔罪責之
    情而不符罪刑相當原則。衡酌本案被告庚○○前揭執行完畢之
    前案與本案犯行之罪質不同，犯罪手段、動機顯屬有別，難
    認其對於本案犯行具有特別惡性，雖於5年內再犯本案，尚
    不足以認其有刑罰反應力薄弱之情，且其所犯上開罪名之法
    定刑度範圍內，審酌各項量刑事由後，已足以充分評價被告
    所應負擔罪責，尚無加重之必要，爰不加重其最低本刑，以
    符罪刑相當原則及比例原則。
五、協商判決除有刑事訴訟法第455條之4第1項第1款於本訊問程
    序終結前，被告撤銷協商合意或檢察官撤回協商聲請者；第
    2款被告協商之意思非出於自由意志者；第4款被告所犯之罪
    非第455條之2第1項所定得以聲請協商判決者；第6款被告有
    其他較重之裁判上一罪之犯罪事實者；第7款法院認應諭知
    免刑或免訴、不受理者情形之一，及違反同條第2項「法院
    應於協商合意範圍內為判決；法院為協商判決所科之刑，以
    宣告緩刑或2年以下有期徒刑、拘役或罰金為限」之規定者
    外，檢察官與被告均不得上訴。
六、如有前項得上訴之情形，得自收受宣示判決筆錄送達之日起
    20日內，向本院提出上訴書狀，上訴於第二審法院。
本案經檢察官郭欣怡提起公訴，檢察官林禹宏到庭執行職務。
中　　華　　民　　國　　111 　年　　4 　　月　　21　　日
                   刑事第四庭　
　　　　　　　　　            書記官  林欣宜
　　　　　　　　　            法  官  游皓婷
以上正本證明與原本無異。
        　　　　　　　　　　　書記官  林欣宜
中　　華　　民　　國　　111 　年　　4 　　月　　21　　日
附錄所犯論罪科刑法條：
中華民國刑法第150條第1項
在公共場所或公眾得出入之場所聚集三人以上，施強暴脅迫者，
在場助勢之人，處1年以下有期徒刑、拘役或10萬元以下罰金；
首謀及下手實施者，處6月以上5年以下有期徒刑。
附件：　
臺灣宜蘭地方檢察署檢察官起訴書
                                   110年度少連偵字第18號

    被      告  戊○○  男  21歲（民國00年0月0日生）
                        住宜蘭縣○○鄉○○路000○0號
                        國民身分證統一編號：Z000000000號
                丁○○  男  21歲（民國00年0月00日生）
                        住宜蘭縣○○市○○路0段000號
                        居宜蘭縣○○鄉○○○路0○00號
                        國民身分證統一編號：Z000000000號
                庚○○  男  21歲（民國00年00月0日生）
                        住宜蘭縣○○鄉○○路000號
                        國民身分證統一編號：Z000000000號
                己○○  男  20歲（民國00年0月00日生）
                        住宜蘭縣○○鄉○○路00號
                        國民身分證統一編號：Z000000000號
                甲○○  男  25歲（民國00年0月00日生）
                        住宜蘭縣○○市○○路0段000巷00號6樓
                        居宜蘭縣○○市○○街00巷0號
                        國民身分證統一編號：Z000000000號
                乙○○  男  20歲（民國00年00月0日生）
                        住宜蘭縣○○市○○街00號
                        國民身分證統一編號：Z000000000號
    上  一  人
    選任辯護人  李慶峰律師
    被      告  丙○○  男  19歲（民國00年0月00日生）
                        住宜蘭縣○○鄉○○路0段00巷00號
                        國民身分證統一編號：Z000000000號

上列被告等因妨害秩序案件，已經偵查終結，認應該提起公訴，
茲將犯罪事實及證據並所犯法條分敘如下：
　　　　　犯罪事實
一、戊○○與辛○○因細故而生嫌隙，戊○○遂以臉書Messenger約辛○○於民國109年8月11日晚間8時許，在宜蘭縣○○市○○路○段000
    號新生國小操場見面。並於同日下午，以臉書Messenger通
    知丁○○、庚○○、己○○、甲○○、乙○○、丙○○及少年廖○偉、謝○
    騏、何○弘、吳○佑、陳○軒（以上少年5人真實姓名詳卷，另
    案由臺灣宜蘭地方法院少年法庭審理）於同日晚間7時30分
    許到場。戊○○、丁○○、庚○○、己○○、甲○○、乙○○、丙○○與少
    年廖○偉、謝○騏、何○弘、吳○佑、陳○軒等人均明知新生國
    小係公共場所，如意圖施暴而在此聚集三人以上，進而實行
    強暴行為，將造成公眾或他人之危害、恐懼不安，仍基於在
    公共場所聚集三人以上，施強暴行為之犯意聯絡，待辛○○於
    同日晚間8時10分到場後，在宜蘭縣宜蘭市大坡路1段與中山
    路5段96巷口，先由戊○○徒手毆打辛○○，復由不詳少年持安
    全帽毆打辛○○頭部，其餘人均在旁助勢；又於同日晚間8時2
    0分許，將辛○○帶至宜蘭縣○○鄉○○路00○0號前（所涉強制罪
    嫌部分不另為不起訴處分，詳後述），復由戊○○、丁○○及少
    年謝○騏等人分別以徒手方式毆打辛○○，其餘人仍在旁助勢
    ，致辛○○受有臉部開放性傷口之傷害（所涉傷害罪嫌部分已
    撤回告訴不另為不起訴處分，詳後述）。嗣經警據報到場處
    理而查悉上情。二、案經辛○○訴由宜蘭縣政府警察局宜蘭分
    局報告偵辦。證據並所犯法條
一、證據清單及待證事實：
編號      證 據 名 稱      待 證 事 實 1 被告戊○○之供述 被告戊○○就犯罪事實欄所載之犯行坦承不諱 2 被告丁○○之供述 被告丁○○就犯罪事實欄所載之犯行坦承不諱 3 被告庚○○之供述 被告庚○○就犯罪事實欄所載之犯行坦承不諱 4 被告己○○之供述 被告己○○就犯罪事實欄所載之犯行坦承不諱 5 被告甲○○之供述 被告甲○○就犯罪事實欄所載之犯行坦承不諱 6 被告乙○○之供述 被告乙○○固坦承有因被告戊○○通知而於上揭時、地到場，惟矢口否認有何妨害秩序犯行 7 被告丙○○之供述 被告丙○○固坦承有因被告戊○○通知而於上揭時、地到場，惟矢口否認有何妨害秩序犯行 8 告訴人辛○○之指訴 如犯罪事實欄所示之犯罪事實 9 宜蘭縣政府警察局勤務指揮中心受理110報案紀錄單、和解書、臉書Messenger翻拍照片、監視器錄影畫面翻拍照片、國立陽明大學附設醫院（現改制為國立陽明交通大學附設醫院）診斷證明書 如犯罪事實欄所示之犯罪事實 
二、核被告戊○○、丁○○2人所為，均係犯刑法第150條第1項後段
    之在公共場所聚集三人以上下手實施強暴罪嫌；核被告庚○○
    、己○○、甲○○、乙○○、丙○○5人所為，係犯刑法第150條第1
    項前段之在公共場所聚集三人以上施強暴在場助勢罪嫌。又
    被告7人及同案少年廖○偉、謝○騏、何○弘、吳○佑、陳○軒就
    前開妨害秩序犯行間，有犯意聯絡及行為分擔，請以共同正
    犯論處。再同案少年廖○偉為93年7月生，同案少年謝○騏為9
    2年12月生，同案少年何○弘為91年8月生，同案少年吳○佑為
    92年9月生，同案少年陳○軒為91年10月生，渠等為本案行為
    時，均為12歲以上未滿18歲之少年，而被告戊○○、丁○○、吳
    權佑3人為上開犯行時均為年滿20歲之成年人，堪認被告戊○○、丁○○、吳權佑3人與同案少年廖○偉、謝○騏、何○弘、吳○
    佑、陳○軒共同實施犯罪，故被告戊○○、丁○○、吳權佑3人均
    請依兒童及少年福利與權益保障法第112條第1項前段成年人
    與少年共同故意實施犯罪之規定，加重其刑至2分之1。至被
    告庚○○曾因公共危險案件，經臺灣宜蘭地方法院於108年6月
    23日以108年度原交簡字第49號判決判處有期徒刑2月確定，
    並於109年3月17日易科罰金執行完畢；被告甲○○曾因公共危
    險案件，經臺灣宜蘭地方法院於106年12月4日以106年度交
    簡字第1802號判決判處有期徒刑2月確定，並於107年8月17
    日易科罰金執行完畢，有本署刑案資料查註紀錄表2份在卷
    可考，渠等於5年內故意再犯本件有期徒刑以上之罪，為累
    犯，請均依刑法第47條第1項規定，並參酌司法院大法官釋
    字第775號解釋文及理由書之意旨，裁量是否加重最低本刑
    。
三、至告訴暨報告意旨雖認被告7人另涉犯刑法第277條第1項之
    傷害罪嫌、同法第304條第1項之強制罪嫌及同法第305條之
    恐嚇罪嫌。惟查：
（一）傷害罪嫌部分：
      按告訴乃論之罪，告訴人於第一審辯論終結前得撤回其告
      訴；告訴乃論之罪，對於共犯之一人告訴或撤回告訴者，
      其效力及於其他共犯，刑事訴訟法第238條第1項、第239
      條分別定有明文。查本件告訴人辛○○指訴其遭被告戊○○、
      丁○○、庚○○、己○○、甲○○、乙○○、丙○○7人於前開時、地
      傷害乙案，縱係屬實，則被告7人均應涉犯刑法第277條第
      1項之傷害罪嫌，依同法第287條前段之規定，須告訴乃論
      。茲因被告戊○○已與告訴人和解，並由告訴人具狀對本案
      撤回告訴，有民眾請求警察機關撤回告訴案件申請書1份
      附卷可參。
（二）強制及恐嚇等罪嫌部分：
   1、按犯罪事實應依證據認定之，無證據不得認定犯罪事實，
      刑事訴訟法第154條第2項定有明文。又認定不利於被告之
      事實，須依積極證據，苟積極證據不足為不利於被告事實
      之認定時，即應為有利於被告之認定，更不必有何有利之
      證據（最高法院30年上字第816號判例意旨參照）。
   2、訊據被告7人均堅決否認有何強制及恐嚇等犯行，告訴人
      於本署偵查中自陳：後來丁○○就跟在場所有人說把伊押去
      阿蘭城游泳池，有一個伊不認識的人騎機車載伊過去，伊
      後座沒有人，但伊前後都有車輛，所以伊覺得跑不掉，恐
      嚇部分，沒有證人可以證明等語，顯見被告7人並未以強
      暴脅迫方式使告訴人行無義務之事，被告7人所為與刑法
      強制罪之構成要件尚屬有間，本件尚難僅因告訴人之片面
      指訴，而遽為對被告7人不利之認定。
    惟以上傷害、強制及恐嚇等罪嫌此與前揭認定被告7人涉嫌
    妨害秩序罪嫌，具有想像競合犯之裁判上一罪關係，爰不另
    為不起訴處分，附此敘明。
四、依刑事訴訟法第251條第1項提起公訴。
    此　致
臺灣宜蘭地方法院

中　　華　　民　　國　 111　　年　　2 　　月　　25　　日
　　　　　　　　          檢　察　官  郭欣怡
上正本證明與原本無異
中　　華　　民　　國　　111 　年　  3    月     8  　日 
                          書  記  官  葉怡伶
附錄本案所犯法條全文：
刑法第150條第1項
  在公共場所或公眾得出入之場所聚集三人以上，施強暴脅迫者
  ，在場助勢之人，處1年以下有期徒刑、拘役或10萬元以下罰
  金；首謀及下手實施者，處6月以上5年以下有期徒刑。